臺灣板橋地方法院刑事判決　　　　　　　96年度易字第3115號
公　訴　人　臺灣板橋地方法院檢察署檢察官
被　　　告　甲○○
　　　　　　　　　　（現於臺灣臺北看守所附設勒戒處所執行
上列被告因詐欺案件，經檢察官提起公訴（九十六年度偵字第一
七八四○號），於被告為有罪之陳述後，本院合議庭裁定由受命
法官獨任依簡式審判程序審理，茲判決如下：
    主  文
甲○○幫助意圖為自己不法之所有，以詐術使人將本人之物交付
，處有期徒刑肆月，如易科罰金，以新臺幣壹仟元折算壹日。減
為有期徒刑貳月，如易科罰金，以新臺幣壹仟元折算壹日。
    事  實
一、犯罪事實：
  (一)甲○○能預見提供自己帳戶予不認識之他人使用，足供詐欺
    取財之行為人誆使被害人匯入金錢後逕為提領之，致犯罪偵
    查機關無法藉由所使用帳戶追查真正之詐欺行為人，而幫助
    其等詐欺之犯罪，且此等結果之發生亦不違反其本意，竟於
    民國九十五年十一月間某日，在不詳處所，將其在臺北富邦
    商業銀行大安分行所開設帳號為000000000000
    號帳戶之存摺、提款卡及密碼交付予年籍不詳綽號之某成年
    之人，以此方式幫助該等人所組成之詐欺集團作為詐欺犯罪
    之用，而不違反其本意。嗣該年籍不詳之人所屬詐欺集團成
    員基於意圖為自己不法所有之犯意，於九十五年十一月十日
    二十一時許，以電話向葉宇萱佯稱其先前在網路購物之轉帳
    匯款失敗，需依其指示重新匯款，葉宇萱因而陷於錯誤，依
    指示於九十五年十一月十一日零時五十二分至五十九分之期
    間，匯款新臺幣（下同）一萬元、八萬九千元及一千元之款
    項至上開帳戶，旋由詐欺集團成員提領殆盡。嗣葉宇萱發覺
    被騙，報警列為警示帳戶而循線查獲。
  (二)案經彰化縣警察局和美報告臺灣高雄地方法院檢察署檢察官
    呈臺灣高等法院檢察署檢察長移轉臺灣彰化地方法院檢察署
    檢察官，再呈臺灣高等法院檢察署檢察長移轉臺灣板橋地方
    法院檢察署檢察官偵查起訴。
二、證據：
  (一)被告甲○○於審判中之自白。
  (二)被害人葉宇萱於警詢中關於受騙而匯款至上開帳戶之指訴。
  (三)自動櫃員機交易明細表、臺北富邦商業銀行大安分行所開設
    帳號為000000000000號帳戶開戶資料與交易明
    細表、受理刑事案件報案三聯單及受理詐騙帳戶通報警示簡
    便格式表。
  (四)按金融帳戶為個人理財之工具，申請開設金融帳戶並無任何
    特殊之限制，一般民眾皆可以存入最低開戶金額之方式申請
    之，且一人亦可以在不同之金融機構申請多數之存款帳戶使
    用，此乃眾所週知之事實，則依一般人之社會生活經驗，苟
    見陌生人不以自己名義申請開戶，反而向他人蒐集借用銀行
    帳戶供己使用，衡情當可知悉該搜集帳戶之人係為掩飾身分
    而防止犯罪偵查機關查知提領款項人員之真實身分；且此利
    用他人帳戶作為詐騙之用而使犯罪偵查機關無法藉由所使用
    帳戶追查真正之詐欺行為人之情形，近年來亦屢見不鮮，並
    經治安機關大力宣導提醒民眾勿輕信上當受騙，而為社會所
    週知，被告提供自己帳戶供他人使用雖非參與詐欺行為之犯
    罪構成要件行為，主觀上亦難遽認就該等詐欺行為具共同犯
    意聯絡，然此項行為客觀上實足以幫助此等詐欺犯罪之可能
    性，被告主觀上難以諉為不知，竟仍決意交予他人使用，尤
    見對此等結果之發生並不違反其本意，而足認其就此幫助他
    人詐欺取財犯行之行為具有不確定故意無訛。
三、論罪科刑之法律適用：
  (一)核被告甲○○所為，係犯刑法第三十條第一項前段、刑法第
    三百三十九條第一項之幫助詐欺取財罪。又被告幫助他人犯
    罪，應依刑法第三十條第二項之規定，按正犯之刑減輕之。
  (二)爰審酌被告提供帳戶予他人作為不法使用，非但增加被害人
    尋求救濟及國家機關偵查犯罪之困難，使詐欺取財犯罪行為
    人逍遙法外，亦使為詐欺取財犯罪之人得以順利隱匿自己之
    身分而避免遭查獲，類此行為已嚴重損及社會治安，所造成
    之危害甚鉅，迭為社會大眾及輿論所嚴予批評，自應予以相
    當之非難，然本件被害人匯入被告帳戶款項金額尚非甚鉅，
    復參酌素行及其犯罪後態度等一切情狀，量處如主文所示之
    刑，並諭知易科罰金之折算標準，以資儆懲。又被告本件犯
    罪在民國九十六年四月二十四日以前，復無中華民國九十六
    年罪犯減刑條例所列不予減刑之情形，應依同條例第二條第
    一項第三款之規定，就所受宣示之有期徒刑減其刑期二分之
    一。至減刑後易科罰金之折算標準，仍應依原宣示之折算標
    準而無庸另定，併此敘明。
據上論斷，應依刑事訴訟法第二百七十三條之一第一項、第二百
九十九條第一項前段，刑法第三十條第一項前段、第二項、第三
百三十九條第一項、第四十一條第一項前段，刑法施行法第一條
之一第一項、第二項前段，中華民國九十六年罪犯減刑條例第二
條第一項第三款、第七條第一項、第二項，判決如主文。
中　　華　　民　　國　　96　　年　　11　　月　　12　　日
                    刑事第十庭  法　官　楊博欽
上正本證明與原本無異。
如不服本判決應於送達後十日內向本院提出上訴狀。
                                書記官  李慈容
中　　華　　民　　國　　96　　年　　11　　月　　12　　日
附錄本案論罪科刑法條全文：
中華民國刑法第三百三十九條
  意圖為自己或第三人不法之所有，以詐術使人將本人或第三人
  之物交付者，處五年以下有期徒刑、拘役或科或併科一千元以
  下罰金。
  以前項方法得財產上不法之利益或使第三人得之者，亦同。
  前二項之未遂犯罰之。
